Inventaris van het archief van het Ministerie van Waterstaat: Directie van de Waterstaat (DW), 1930-1949
Nationaal Archief, Den Haag
- Toegangen op dossiers 1-651, 4.
  - Indices op de dossiers 1-651, met vanaf 1944 nummerlijsten en KB-lijsten., 1930-1949; 1969-2130
    - 1942 dossiers 346-352, 2062
    - 1942 dossiers 359-547, 2063
    - 1942 dossiers 611-651, 2064
    - 1943 dossiers 1-17, 2065
    - 1943 dossier 21, 2066
    - 1943 dossiers 22-52, 2067
    - 1943 dossiers 74-242, 2068
    - 1943 dossiers 300-306, 2069
    - 1943 dossiers 307-342, 2070
    - 1943 dossiers 345-346, 2071
    - 1943 dossiers 347-390, 2072
    - 1943 dossiers 547-651, 2073
    - 1944 Nummerlijst, 2074
    - 1944 dossiers 1-17, 2075
    - 1944 dossiers 21-31, 2076
    - 1944 dossiers 35-75, 2077
    - 1944 dossiers 78-301, 2078
    - 1944 dossiers 302-307, 2079
    - 1944 dossiers 308-342, 2080
    - 1944 dossiers 345-346, 2081
    - 1944 dossiers 347-378, 2082
    - 1944 dossiers 387-547, 2083
    - 1944 dossiers 611-651, 2084
    - 1945 dossiers 1-17, 2085
    - 1945 dossiers 21-40, 2086
    - 1945 dossiers 41-300, 2087
    - 1945 dossiers 301-313, 2088
    - 1945 dossiers 340-345, 2089
    - 1945 dossiers 346-374, 2090
    - 1945 dossiers 375-651, 2091
    - 1946 nummerlijst / K.B. lijst, 2092
    - 1946 dossiers 1-21, 2093
    - 1946 dossiers 22-85, 2094
    - 1946 dossiers 92-303, 2095
    - 1946 dossiers 304-342, 2096
    - 1946 dossier 345, 2097
    - 1946 dossier 346, 2098
    - 1946 dossiers 347-378, 2099
    - 1946 dossiers 387-651, 2100
    - 1947 nummerlijst / K.B. lijst, 2101
    - 1947 dossiers 1-20, 2102
    - 1947 dossiers 21-52, 2103
    - 1947 dossiers 60-70, 2104
    - 1947 dossiers 71-302, 2105
    - 1947 dossiers 303-311, 2106
    - 1947 dossiers 312-345, 2107
    - 1947 dossiers 346-347, 2108
    - 1947 dossiers 348-351, 2109
    - 1947 dossiers 352-651, 2110
    - 1948 nummerlijst / K.B. lijst, 2111
    - 1948 dossiers 1-22, 2112
    - 1948 dossiers 23-60, 2113
    - 1948 dossiers 61-73, 2114
    - 1948 dossiers 74-307, 2115
    - 1948 dossiers 308-344, 2116
    - 1948 dossiers 345-347, 2117
    - 1948 dossiers 348-351, 2118
    - 1948 dossiers 352-651, 2119
    - 1949 nummerlijst / K.B. lijst, 2120
    - 1949 dossiers 1-22, 2121
    - 1949 dossiers 23-60, 2122
    - 1949 dossiers 61-72, 2123
    - 1949 dossiers 73-302, 2124
    - 1949 dossiers 303-312, 2125
    - 1949 dossiers 340-345, 2126
    - 1949 dossiers 346-347, 2127
    - 1949 dossiers 348-349, 2128
    - 1949 dossiers 350-352, 2129
    - 1949 dossiers 374-651, 2130
  - Indices op de 'opbouw' dossiers 3A-651., 1940-1942; 2131-2133
    In de inventaris worden A-nummers vermeld t/m dossier 302; dit wil niet zeggen dat de dossiers 303-651 geen A-dossiers kunnen bevatten.
    - 1940, 2131
    - 1941, 2132
    - 1942, 2133
  - Klappers op de indices., 1930-1949; 2134-2154
    - 1930, 2134
    - 1931, 2135
    - 1932, 2136
    - 1933, 2137
    - 1934, 2138
    - 1935, 2139
    - 1936, 2140
    - 1937, 2141
    - 1938, 2142
    - 1939, 2143
    - 1940, 2144
    - 1941, 2145
    - 1942, 2146
    - 1943, 2147
    - 1944, 2148
    - 1945, 2149
    - 1946, 2150
    - 1947, 2151
    - 1948, 2152
    - 1949, 2153
    - 1949 / Personeel, 2154